【裁判字號】    97,易,175
【裁判日期】    970421
【裁判案由】    竊盜
【裁判全文】
臺灣新竹地方法院刑事宣示判決筆錄       97年度易字第175號
聲  請  人  臺灣新竹地方法院檢察署檢察官
被      告  甲○○
指定辯護人  本院公設辯護人乙○○
上列被告因竊盜案件，檢察官提起公訴（九十七年度偵字第六二
九號、九十七年度偵緝字第三八號）後，聲請改依協商程序而為
判決，本院於中華民國九十七年四月二十一日下午四時，在本院
刑事第九法庭宣示判決，出席職員如下：
法官起立朗讀判決主文、犯罪事實要旨、處罰條文、附記事項，
及告以上訴限制、期間並提出上訴狀之法院，且諭知記載其內容
：
一、主文：
    甲○○犯刑法第三百二十一條第一項第一、二、三款之竊盜
    罪，處有期徒刑柒月，減為有期徒刑月又十五日。又犯刑
    法第三百二十一條第一項第三款之竊盜罪，處有期徒刑捌月
    ，扣案之鋼筋拾貳條、小剪子壹支、老虎夾壹支、手套壹雙
    、手電筒壹支，均沒收之。應執行有期徒刑拾壹月又拾伍日
    ，扣案之鋼筋拾貳條、小剪子壹支、老虎夾壹支、手套壹雙
    、手電筒壹支，均沒收之。
二、犯罪事實要旨：
（一）甲○○意圖為自己不法之所有，於民國九十五年八月二十
      七日夜間某時許，攜帶客觀上足供兇器使用之老虎鉗一支
      ，破壞新竹縣北埔鄉大林村六鄰小分林十二之十八號四樓
      之丙○○住處門扇後，侵入住宅竊取屋內現金新臺幣約九
      千元、人民幣三千八百元、美金二百五十元、港幣九百元
      、金戒指一只、電腦主機一部、顯示器一部等財物，得手
      後逃離現場。嗣經警採集上址門鎖沾附之血跡送請內政部
      警政署刑事警察局實施ＤＮＡ型別鑑定，結果與甲○○之
      ＤＮＡ－ＳＴＲ型別相符，而知悉上情。
（二）甲○○復意圖為自己不法之所有，於九十七年一月十九日
      零時十分許，持客觀上足供兇器使用之小剪子、老虎夾各
      一支以及鋼筋十二條，利用鋼筋攀爬上設置在新竹市○○
      區○○段二九地號土地之電線桿，以鋼剪、老虎夾切斷臺
      灣電力公司新竹區營業處由丁○○管領之電纜線六點八公
      斤（絞線二二ｍｍ×三規格）而竊取之，接續切斷楊鄭美
      向臺灣電力公司申請裝置之電號00－00－0000－
      00－0電表所屬電纜線三公斤（ＰＶＣ線二二ｍｍ×三
      規格）而竊取之。得手後將之置放於其所駕駛車牌號碼二
      Ｈ－九七四三號自小客車離去，嗣於同日零時四十分許行
      經新竹市香山區○○○路、宮口街口時，因見有警方執行
      路檢而倒車逃逸，為警當場查獲，除起出上開贓物電纜線
      共九點八公斤（已發還被害人）外，並扣得小剪子、老虎
      夾各一支、鋼筋十二條、及其所有供竊盜所用之手電筒一
      支、手套一雙等物，始悉上情。
三、處罰條文：
    刑法第三百二十一條第一項第一、二、三款、第三十八條第
    一項第二款。
四、附記事項：
（一）查被告甲○○於九十五年八月二十七日所犯上開加重竊盜
      犯行中，被告尚有毀損門扇之情形，起訴書漏未記載刑法
      第三百二十一條第一項第二款之法條，惟此部分業經公訴
      人於本院行準備程序時當庭追加，並為被告所不爭執。
（二）被告所犯上揭犯罪事實（一）所示之加重竊盜犯行，犯罪
      時間係在九十六年四月二十四日以前，核與中華民國九十
      六年罪犯減刑條例第二條第一項第三款規定相符，應予減
      刑，爰依法減輕其刑如主文所示。
（三）扣案如主文所示之物，均為被告甲○○所有、供犯加重竊
      盜罪所用之物等節，為被告所是認，均依刑法第三十八條
      第一項第二款規定沒收，以上均附此敘明。
五、協商判決除有刑事訴訟法第四百五十五條之四第一項第一款
    於本訊問程序終結前，被告撤銷協商合意或檢察官撤回協商
    聲請者；第二款被告協商之意思非出於自由意志者；第四款
    被告所犯之罪非第四百五十五條之二第一項所定得以協商判
    決者；第六款被告有其他較重之裁判上一罪之犯罪事實者；
    第七款法院認應諭知免刑或免訴、不受理者情形之一，及違
    反同條第二項「法院應於協商合意範圍內為判決；法院為協
    商判決所科之刑，以宣告緩刑或二年以下有期徒刑、拘役或
    罰金為限」之規定者外，檢察官與被告均不得上訴。
六、如有前項得上訴之情形，得自收受宣示判決筆錄送達之日起
    十日內，向本院提出上訴書狀，上訴於第二審法院。
本案經檢察官何若薇到庭執行職務。
中    華    民    國    97    年     4    月    21    日
                  刑事第五庭
                              書  記  官   蕭惠婷
                              審判長法官   楊麗文
以上筆錄正本係照原本作成。
中    華    民    國    97    年     4    月    21    日
                              書  記  官   蕭惠婷
附錄本案論罪科刑法條全文：
刑法第三百二十一條第一項第一、二、三款
犯竊盜罪而有左列情形之一者，處六月以上、五年以下有期徒刑
：
一、於夜間侵入住宅或有人居住之建築物、船艦或隱匿其內而犯
之者。
二、毀越門扇、牆垣或其他安全設備而犯之者。
三、攜帶兇器而犯之者。


司法院資訊處製作；財團法人民間司法改革基金會備份。
